臺灣彰化地方法院刑事判決　　　　　　　　　　　　　九十一年度訴字第一七四號
　　公　訴　人　臺灣彰化地方法院檢察署檢察官
　　被　　　告　甲○○
　　公設辯護人　丁○○
右列被告因偽造有價證券案件，經檢察官提起公訴（九十年度偵字第七三七六號），
本院判決如左：
    主  文
甲○○共同意圖供行使之用，而偽造有價證券，處有期徒刑年。
偽造如附表所示之本票及於授權書、租賃契約書內之偽造「丙○○」署押均沒收。
    事  實
一、緣甲○○失業已久，急欲承租一自小客車以供其試開計程車而為謀生，即與年籍
    不詳之已成年女子「阿美」，於民國八十九年十一月十五日下午五時許，在台中
    市○○路○段二七二號一樓海平交通事業有限公司（設台中市○○里○○路二六
    號四樓十三室，下稱海平公司）之店面，向海平公司負責人乙○○之妻詹淑嬪承
    租車號二Ｑ─三五二號福特自小客車一輛，約定租期自八十九年十一月十五日起
    ，每日租金新台幣（下同）八百五十元，惟因詹淑嬪要求租車時須有連帶保證人
    及與連帶保證人共同開立本票以供擔保，詎甲○○為順利達成租車之舉，於該時
    、地，竟與知情之「阿美」基於共同意圖供行使之用犯意之聯絡，由甲○○提出
    戶籍謄本使詹淑嬪誤以為「阿美」為其妻子（名喚張月微），而「阿美」在租賃
    契約書之連帶保證人欄、如附表所示本票之共同發票人欄、授權書之立授權人欄
    ，冒用「丙○○」之名義簽名署押而偽造之，完成後，其二人並其同意圖為自己
    不法之利益，由甲○○交付前開偽造有價證券及偽造之私文書予詹淑嬪以之行使
    為詐術，使詹淑嬪陷於錯誤，而將上開自小客車出租予甲○○，足以生損害於海
    平公司之財產利益及在經濟上往來對象認知之正確性，迄甲○○於八十九年十二
    月底某日，將上開自小客車返還後，拒不給付積欠之租金一萬九千元，經乙○○
    向本院聲請支付命令，而甲○○之妻張月微收受本院支付命令後提出異議，始知
    悉上情。
二、案經被害人海平公司負責人乙○○告發台灣彰化地方法院檢察署檢察官偵查起訴
    。
    理  由
一、訊據被告甲○○對其於右揭時、地向海平公司承租上開自小客車、積欠租金及囑
    已成年女子「阿美」以妻之名於前開本票、授權書、租賃契約書內之簽寫「丙○○」署押等情，固供承不諱，惟矢口否認有涉有偽造有價證券、偽造文書及詐欺
    得利之犯行，並辯稱：伊曾打電話徵詢其妻張月微之同意，方囑「阿美」為前開
    簽寫「丙○○」署押之舉，故伊係無辜云云。然查，右揭事實，業據告發人乙○○指述歷歷，核與證人即被告之妻張月微於偵訊中證稱：「她並不同意被告使用
    她的名字，所以才會對支付命令提出異議」；於本院審理中證稱「（問：當時被
    告沒有打電話要找人簽你名字）當時我不知情」等語相符，並有上開偽造之契約
    書、授權書、本票影本附卷可憑，參之被告若真事先有得到其妻張月微之同意，
    實無庸攜帶戶口名簿及找年籍不詳之「阿美」冒充其妻之舉，是其所辯，與事實
    有違，不足採信。本件罪證明確，被告之犯行，洵堪認定。
二、按偽造私文書或印章罪之成立，固須所偽造者為他人名義之文書或印章，惟所謂
    他人名義，即非自己名義之意，非謂名義人必須實有其人，苟其所偽造之文書或
    印章，足以使人誤信其為真正，雖該名義係出虛捏，亦無妨於偽造罪成立，最高
    法院二十七年滬上字第一一三號著有判例可參，是以本件被告雖將其妻張月微之
    姓名誤寫為「丙○○」，惟其係故意為之，揆諸上開判例見解，仍無礙構成要件
    之成立，縱認其係對構成要件客觀事實認知錯誤，亦不阻卻其犯罪之故意。是核
    被告所為係犯刑法第二百零一條第一項、第二百十六條、第二百十條、第三百三
    十九條第二項之罪。被告與不詳之已成年女子「阿美」間，就前開三罪，有犯意
    之聯絡與行為之分擔，為共同正犯。公訴人認係被告係利用不知情之「阿美」為
    前開犯行，稍有誤會，且本件犯罪型態既係共犯，因併引刑事訴訟法第三百條之
    規定，變更起訴法條，附此敘有。被告行使偽造有價證券之低度行為，應為偽造
    有價證券之高度行為所吸收，不另論罪。又其偽造私文書之低度行為，應為行使
    偽造私文書之高度行為所吸收，不另論罪。而偽造署押之行為，為偽造私文書之
    部份行為，亦不另論罪。其偽造有價證券係為供擔保，故偽造有價證券、行使偽
    造私文書與詐欺得利間皆有方法目的之牽連關係，依牽連連犯之例，從一重之偽
    造有價證券罪處斷。爰審酌被告犯罪之動機、目的、手段、所生之危害及犯罪後
    之態度等一切情狀，量處如主文所示之刑。偽造如附表所示之本票及於授權書、
    租賃契約書內之偽造「丙○○」署押，各依刑法第二百零五條、第二百十九條之
    規定，予以宣告沒收。
據上論斷，應依刑事訴訟法第二百九十九條第一項前段、第三百條，刑法第二百零一
條第一項、第二百十六條、第二百十條、第二百零五條、第二百十九條、第三百三十
九條第二項、第五十五條，罰金罰鍰提高標準例第二條，判決如主文。
本案經檢察官林映姿到庭執行職務。
中    華    民    國      九十一      年      四      月      十        日
                                            台灣彰化地方法院刑事第一庭
                                                法      官  洪  志  賢
右正本證明與原本無異。
如不服本判決，應於判決送達後十日內，向本院提出上訴狀（須附繕本）。
告訴人或被害人對於判決如有不服具備理由請求檢察官上訴者，其上訴期間之計算係
以檢察官收受判決正本之日期為準。
                                                法院書記官  洪  年  慶
中    華    民    國      九十一      年      四      月      十六      日
刑法第二百零一條
意圖供行使之用，而偽造、變造公債票，公司股票或其他有價證券者，處三年以上十
年以下有期徒刑，得併科三千元以下罰金。
行使偽造、變造之公債票、公司股票或其他有價證券或意圖供行使之用收集或交付於
人者，處一年以上七年以下有期徒刑，得併科三千元以下罰金。
刑法第二百十六條
行使第二百十條至第二百十五條之文書者，依偽造、變造文書或登載不實事項或使登
載不實事項之規定處斷。
刑法第二百十條
偽造、變造私文書，足以生損害於公眾或他人者，處五年以下有期徒刑。
刑法第二百零五條
偽造、變造之有價證券、郵票或印花稅票及前條之器械、原料，不問屬於犯人與否，
沒收之。
刑法第二百十九條
偽造之印章、印文或署押，不問屬於犯人與否，沒收之。
刑法第三百三十九條
意圖為自己或第三人不法之所有，以詐術使人將本人或第三人之物交付者，處五年以
下有期徒刑、拘役或科或併科一千元以下罰金。
以前項方法得財產上不法之利益或使第三人得之者亦同。
前二項之未遂犯罰之。
